臺灣臺南地方法院民事裁定
110年度司繼字第908號
聲  請  人  臺南市下營區農會

法定代理人  陳錄星  


關  係  人  陳琪苗律師
上列聲請人聲請選任被繼承人姜勝獻遺產管理人事件，本院裁定
如下：
    主  文
選任陳琪苗律師（律師證書字號：(83)台檢證字第2853號）為被
繼承人姜勝獻（男、民國00年0月0日生、身分證統一編號：Z000
000000號、民國109年12月15日死亡、生前最後住所：臺南市○○
區○○里○○○街000號）之遺產管理人。
聲請程序費用由被繼承人姜勝獻之遺產負擔。
    理  由
一、按先順序繼承人均拋棄其繼承權時，由次順序之繼承人繼承
    ，其次順序繼承人有無不明或第四順序之繼承人均拋棄其繼
    承權者，準用關於無人承認繼承之規定。次按繼承開始時，
    繼承人之有無不明，而無親屬會議或親屬會議未於1個月內
    選定遺產管理人者，利害關係人得聲請法院選任遺產管理人
    ，並由法院依公示催告程序，定6個月以上之期限，公告繼
    承人，命其於期限內承認繼承，此觀民法第1176條第6項、
    第1177條、第1178條規定自明。
二、本件聲請意旨略以：聲請人為被繼承人姜勝獻之債權人，而
    姜勝獻於民國109年12月15日死亡，其繼承人均已拋棄繼承
    或死亡，親屬會議亦未於 1個月內選定遺產管理人，致聲請
    人無法對其遺產行使權利，爰依法聲請選任被繼承人之遺產
    管理人等語。
三、經查，聲請人之主張，業據提出支付命令及確定證明書、家
    事事件公告查詢結果等為證，復查被繼承人姜勝獻之法定繼
    承人均已拋棄繼承權或先於其死亡，亦據本院依職權調取11
    0年度司繼字第343號拋棄繼承卷宗查閱無誤。又被繼承人之
    親屬會議未依民法第1177條規定選定遺產管理人，聲請人以
    利害關係人之地位聲請選任被繼承人姜勝獻之遺產管理人，
    應予准許。再者，遺產管理人之選任係屬法院之職權，其職
    務涉及公益性，除應注意遺產處置之公平性外，尚須慮及其
    適切性，即應兼顧被選任人對遺產、遺債之瞭解程度、處理
    遺產事務之能力與利害關係等綜合判斷之。本件經陳琪苗律
    師陳報同意擔任被繼承人姜勝獻遺產管理人意願，有陳報狀
    、律師證書等附卷可稽。審酌陳琪苗律師不僅具專業法律知
    識及能力，且有法律事務之執行經驗，又與聲請人及被繼承
    人間均無親屬或利害關係，由其擔任本件遺產管理人，當能
    秉持專業倫理與客觀公正態度，善盡管理保存及清算遺產之
    責，是認由其擔任被繼承人姜勝獻之遺產管理人，應屬妥適
    ，爰裁定如主文。
四、依家事事件法第127條第4項之規定，裁定如主文。
中　　華　　民　　國　　110 　年　　6 　　月　　28　　日
                  家事法庭    司法事務官　吳玲媛   
以上正本係照原本作成。。
如對本裁定抗告，須於裁定送達後10日之不變期間內，向本院提
出抗告狀，並繳納抗告費新臺幣1,000元。
中　　華　　民　　國　　110 　年　　6 　　月　　28　　日
                                  書記官　林木村